臺灣新北地方法院刑事判決
111年度審易字第1044號
公  訴  人  臺灣新北地方檢察署檢察官
被      告  王茗毅





上列被告因竊盜案件，經檢察官提起公訴（111年度偵緝字第180
3號、1804號、1805號、1806號、1807號），被告於準備程序中
就被訴事實為有罪之陳述，經本院裁定改以簡式審判程序審理，
判決如下：
    主  文
王茗毅犯如附表所示之罪，各處如附表主文欄所示之刑及沒收。
得易科罰金有期徒刑部分應執行有期徒刑拾月，如易科罰金，以
新臺幣壹仟元折算壹日。
    事實及理由
一、王茗毅意圖為自己不法之所有，基於竊盜之犯意，分別為下
    列行為：
  ㈠於民國109年9月4日2時7分許，在新北市○○區○○路00號夾娃娃
    機店內，趁無人注意之際，以磁鐵吸取方式，竊取張家豪所
    有、放在娃娃機台內之藍芽喇叭1組、高效保溫瓶1個、行動
    電源1個及玩具工程車1臺，共價值新臺幣（下同）1,200元
    ，得手後逃逸。嗣張家豪發覺遭竊報警，經警調閱監視錄影
    畫面循線而查獲。
  ㈡於109年9月28日7時45分許，在新北市○○區○○路00號前，趁無
    人注意之際，持客觀上足供兇器使用之老虎鉗1支，破壞謝
    榮聰所有、停放在該處之腳踏車大鎖後，竊取該腳踏車，價
    值1萬餘元，得手後騎乘該腳踏車離去。嗣謝榮聰發覺遭竊
    報警，經警調閱監視錄影畫面循線而查獲。
  ㈢於109年11月12日9時30分許，在新北市○○區○路○街000號夾娃
    娃機店內，趁無人注意之際，以磁鐵吸取方式，竊取
　　李謹益所有、放在娃娃機台內之藍芽耳機1組，價值1,000元
    ，得手後逃逸。嗣李謹益發覺遭竊報警，經警調閱監視錄影
    畫面循線而查獲。
  ㈣於109年11月13日1時3分許，在新北市○○區○○路0段000號「貓
    抓物語」夾娃娃機店內，趁無人注意之際，以磁鐵吸取方式
    ，竊取游雁傑所有、放在娃娃機台內之藍芽耳機1組，價值4
    00元，得手後逃逸。嗣游雁傑發覺遭竊報警，經警調閱監視
    錄影畫面循線而查獲。
  ㈤於109年11月19日4時47分許，在新北市○○區○○路000號夾娃娃
    機店內，趁無人注意之際，以磁鐵吸取方式，竊取蔡信輝所
    有、放在娃娃機台內之藍芽喇叭1組及藍芽耳機2組，合計價
    值3,840元，得手後騎乘車牌號碼000-000號普通重型機車逃
    逸。嗣蔡信輝發覺遭竊報警，經警調閱監視錄影畫面循線而
    查獲。
二、證據：
  ㈠被告王茗毅於警詢、偵查、本院準備程序及審理時之自白。
  ㈡告訴人張家豪、謝榮聰、李謹益、游雁傑、蔡信輝於警詢時
    之指述。
  ㈢證人林宗翰於警詢時之陳述（事實一㈤部分）。
  ㈣監視錄影畫面翻拍照片5份。
三、論罪科刑：
  ㈠按刑法第321條第1項第3款所謂兇器，其種類並無限制，凡客
    觀上足以對人之生命、身體、安全構成威脅，具有危險性之
    兇器均屬之，且祇須行竊時攜帶此種具有危險性之兇器為已
    足，並不以攜帶之初有行兇之意圖為必要（最高法院79年台
    上字第5253號判決意旨參照）。查被告於事實一㈡行竊時所
    持用之老虎鉗1把，質地堅硬可破壞腳踏車大鎖，如持以攻
    擊，客觀上足以危害他人生命、身體之安全，揆諸前揭說明
    ，應屬兇器無疑。
  ㈡核被告就事實一㈠、㈢、㈣、㈤所為，均係犯刑法第320條第1項
    之竊盜罪；就事實一㈡所為，係犯刑法第321條第1項第3款攜
    帶兇器竊盜罪。又被告所犯上開5次竊盜犯行，犯意各別，
    行為互殊，應予分論併罰。
  ㈢爰審酌被告不思以正當途徑賺取財物，竟恣意竊取他人財物
    ，顯然欠缺尊重他人財產權之觀念，且對社會治安產生危害
    ，惟犯後已坦承犯行，態度尚可，然迄未與告訴人等達成和
    解或賠償損害，兼衡其個人戶籍資料查詢結果註記高中肄業
    之教育程度、於警詢中自陳勉持之家庭經濟狀況、犯罪之動
    機、目的、手段、各次犯行獲得之財物價值、同時期另犯相
    類案件，經法院判決在案等一切情狀，分別量處如附表主文
    欄所示之刑，並均諭知易科罰金之折算標準，再定其應執行
    刑及諭知易科罰金之折算標準。
四、沒收：
  ㈠按犯罪所得，屬於犯罪行為人者，沒收之。前2項之沒收，於
    全部或一部不能沒收或不宜執行沒收時，追徵其價額。刑法
    第38條之1第1項前段、第3項分別定有明文。
  ㈡被告就事實一㈠竊得之藍芽喇叭1組、高效保溫瓶1個、行動電
    源1個及玩具工程車1臺、事實一㈡竊得之腳踏車1台、事實一
    ㈢竊得之藍芽耳機1組、事實一㈣竊得之藍芽耳機1組、事實一
    ㈤竊得之藍芽喇叭1組及藍芽耳機2台，均未扣案亦未返還各
    該告訴人，自應依刑法第38條之1第1項前段、第3項之規定
    在各該主文項下諭知沒收，於全部或一部不能沒收或不宜執
    行沒收時，追徵其價額。
  ㈢至被告就事實一㈡竊盜時所用之老虎鉗1把、事實一㈠、㈢、㈣行
    竊時所用之磁鐵1個，雖係供犯罪所用之物，且屬被告所有
    ，然未經扣案，且被告於偵查中陳稱該把老虎鉗業已丟棄，
    且該磁鐵亦已不見等語，本院審酌該等犯罪工具甚易取得，
    價值不高，不具備刑法上之重要性，故不併予宣告沒收，附
    此敘明。另就事實一㈤行竊時所用之磁鐵，雖係供犯罪所用
    之物，亦屬被告所有，然未經扣案，且是否尚屬存在不明，
    亦非違禁品，為避免執行困難，爰不予宣告沒收，併此敘明
    。
據上論斷，應依刑事訴訟法第273條之1第1項、第299條第1項前
段，判決如主文。
本案經檢察官陳建良偵查起訴，由檢察官宋有容到庭執行職務。
中　　華　　民　　國　　111 　年　　7 　　月　　18　　日
                  刑事第二十三庭  法  官  龔書安
上列正本證明與原本無異。
如不服本判決，應於判決送達後20日內敘明上訴理由，向本院提
出上訴狀（應附繕本），上訴於臺灣高等法院。其未敘述上訴理
由者，應於上訴期間屆滿後20日內向本院補提理由書「切勿逕送
上級法院」。
　　　　　　　　　　　　　　　　　書記官  石秉弘
中　　華　　民　　國　　111 　年　　7 　　月　　20　　日
附錄本案論罪科刑法條全文：
中華民國刑法第320條
意圖為自己或第三人不法之所有，而竊取他人之動產者，為竊盜
罪，處5年以下有期徒刑、拘役或50萬元以下罰金。
意圖為自己或第三人不法之利益，而竊佔他人之不動產者，依前
項之規定處斷。
前二項之未遂犯罰之。
　
中華民國刑法第321條
犯前條第1項、第2項之罪而有下列情形之一者，處6月以上5年以
下有期徒刑，得併科50萬元以下罰金：
一、侵入住宅或有人居住之建築物、船艦或隱匿其內而犯之。
二、毀越門窗、牆垣或其他安全設備而犯之。
三、攜帶兇器而犯之。
四、結夥三人以上而犯之。
五、乘火災、水災或其他災害之際而犯之。
六、在車站、港埠、航空站或其他供水、陸、空公眾運輸之舟、
    車、航空機內而犯之。
前項之未遂犯罰之。
　
附表：
編號 事實 主文  1 事實一㈠ 王茗毅犯竊盜罪，處有期徒刑貳月，如易科罰金，新臺幣壹仟元折算壹日；未扣案之犯罪所得藍芽喇叭壹組、高效保溫瓶壹個、行動電源壹個及玩具工程車壹臺均沒收，於全部或一部不能沒收或不宜執行沒收時，追徵其價額。  2 事實一㈡ 王茗毅犯攜帶兇器竊盜罪，處有期徒刑陸月，如易科罰金，新臺幣壹仟元折算壹日；未扣案之犯罪所得腳踏車壹臺沒收，於全部或一部不能沒收或不宜執行沒收時，追徵其價額。  3 事實一㈢ 王茗毅犯竊盜罪，處有期徒刑貳月，如易科罰金，新臺幣壹仟元折算壹日；未扣案之犯罪所得藍芽耳機壹組沒收，於全部或一部不能沒收或不宜執行沒收時，追徵其價額。  4 事實一㈣ 王茗毅犯竊盜罪，處有期徒刑貳月，如易科罰金，新臺幣壹仟元折算壹日；未扣案之犯罪所得藍芽耳機壹組沒收，於全部或一部不能沒收或不宜執行沒收時，追徵其價額。  5 事實一㈤ 王茗毅犯竊盜罪，處有期徒刑貳月，如易科罰金，新臺幣壹仟元折算壹日；未扣案之犯罪所得藍芽喇叭壹組、藍芽耳機貳組沒收，於全部或一部不能沒收或不宜執行沒收時，追徵其價額。